# 讨论，关于资产收入确认问题？

提问人：berden1 时间：2010-11-05 16:22:05
请教各位高手：A企业是一个专业设备制造公司， 2010 年 1 月份B企业现向A企业订制Y专业设备，但专业设备要新研制，研制费要 200万元，现B与A签订合同约定，研制费 100 万元由B公司承担，同时A生产出的Y设备另以 5 万元/每台出售给B企业，A企业若向B企业以外的公司出售Y设备，则A企业应以对外出售台数按每台 1 万元的金额向B企业支付费用；A企业于 2010 年 3 月份研制完成，B企业于 3 月份向A企业支付 100 万元，A企业 4 月份向B企业出售Y设备 10 台并收到了款项 50 万元， 9 月份又向B企业出售 5 台并收到款项 25 万元。 A企业向B企业以外的企业出售Y设备 10 台，同时B企业向A企业收到款项 10 万元。
问：B公司对发生的 100 万元如何账务处理？ B公司收到 10 万元时的账务处理？

回答人：chenyiwei
这个交易可能要根据具体情况分析。例如在研制过程中形成的知识产权的归属、单台设备售价 5 万元的确定依据（其中除了回收制造成本以外，是否包含研发支出的补偿因素）、B公司回收其研发投入的方式等因素。